【裁判字號】    97,上重訴,24
【裁判日期】    970626
【裁判案由】    毒品危害防制條例等
【裁判全文】
臺灣高等法院臺中分院刑事判決        97年度上重訴字第24號
上  訴  人
即  被  告  乙○○
選任辯護人  張庭禎律師
上  訴  人
即  被  告  丙○○
                    （在監）
選任辯護人  許宏達律師
上列上訴人因違反毒品危害防制條例等案件，不服臺灣臺中地方
法院96年度重訴字第2017號中華民國97年2月20日第一審判決（
起訴案號：臺灣臺中地方法院檢察署95年度偵字第13230、14065
、14066、14824、15430、16258號），提起上訴，本院判決如下
：
    主  文
原判決關於乙○○部分及丙○○違反毒品危害防制條例、定執行
刑部分均撤銷。
丙○○共同連續販賣第一級毒品，處無期徒刑，褫奪公權終身，
扣案如附表一所示之物均沒收銷燬之，如附表二所示之物沒收之
，因販賣第一、二級毒品所得之新臺幣貳佰拾壹萬元、捌拾壹萬
元與乙○○連帶沒收之。
乙○○共同連續販賣第一級毒品，累犯，處無期徒刑，褫奪公權
終身，扣案如附表一所示之物均沒收銷燬之，如附表二所示之物
沒收之，因販賣第一、二級毒品所得之新臺幣貳佰拾壹萬元、捌
拾壹萬元與丙○○連帶沒收之。
其他上訴駁回。
丙○○第二項撤銷改判所處之刑，與上訴駁回部分所處之有期徒
刑月、年，併科罰金新臺幣拾萬元，徒刑部分應執行無期徒
刑。
    事  實
一、丙○○綽號「阿水」（或海哥），前於民國八十四年間因違
    反肅清煙毒條例、違反麻醉藥品管理條例等案件，經本院判
    刑，並定應執行刑有期徒刑十五年確定，於九十一年五月三
    日縮刑假釋出獄，嗣於九十五年四月七日前因違反保護管束
    情節重大撤銷假釋，應再入監執行殘刑九年四月四日，於同
    年四月五日經臺灣臺中地方法院檢察署通緝；乙○○綽號「
    阿草」，前於九十一年七月間因違反毒品危害防制條例案件
    ，經臺灣彰化地方法院判決，並定應執行刑有期徒刑一年四
    月確定，並於九十四年三月二十七日執行完畢。
二、丙○○、乙○○猶不知悔改，意圖營利，共同基於販賣第一
    、二級毒品海洛因、甲基安非他命之概括犯意聯絡，自九十
    五年二月間某日起至同年六月十五日二時三十分許前止，合
    組販賣毒品集團，與不詳年籍綽號「阿發」、「歪財」、「
    變態的叔叔」等聯繫，由丙○○僱請乙○○，向上揭人等購
    入海洛因、甲基安非他命後，再予分裝轉賣牟利（丙○○為
    資金提供者，乙○○對毒品成分較內行，為主要取貨及驗貨
    者），並於販入後，分由丙○○、乙○○與買家親自接觸或
    以丙○○所有門號0000000000等號行動電話聯繫
    ，再由丙○○、乙○○將海洛因、甲基安非他命販賣予丁○○、戊○○、己○○等人，詳述如下：
  (一)丙○○、乙○○於九十五年二、三月間某日，由丙○○出資
    與綽號「變態的叔叔」之人約定，以一百四十萬元之價格向
    該人購買一公斤甲基安非他命，欲轉賣牟利，談妥即由乙○○赴屏東縣交易，住居高雄地區之庚○○與乙○○一同前往
    ，因乙○○攜帶現金不足，庚○○即向乙○○表示願出資七
    十萬元與丙○○、乙○○合買，乙○○經聯繫丙○○同意之
    ，乙○○即與庚○○共同以一百四十萬元代價向該綽號「變
    態的叔叔」之人購入一公斤甲基安非他命，得手後，二人朋
    分該批甲基安非他命。
  (二)丙○○、乙○○意圖轉賣牟利，於九十五年二月間某日起至
    同年六月十五日二時三十分許前某時止，分別在臺中市某處
    向綽號「阿發」（又稱駱駝）之成年男子，以四百四十萬元
    代價販入海洛因二塊（每塊九台兩，共十八台兩即六百七十
    五公克＜一兩三十七點五公克＞），及向綽號「歪財」之成
    年男子以二百十萬元代價販入七兩重之海洛因一次，並於下
    述(三)(四)(五)所述時地，將購入之海洛因、甲基安非他命販賣予
    戊○○、丁○○、己○○。
  (三)丙○○、乙○○在九十五年二月中旬某日起至同年六月十五
    日二時三十分許前一星期止，在臺中市○○○街一百五十九
    號六樓及臺中市○○○路附近其他租屋處，以同時購買海洛
    因五錢（一錢三點七五公克）、甲基安非他命三錢之比例方
    式，並以海洛因一錢三萬元、甲基安非他命一錢一萬元之單
    價，先後販賣海洛因、甲基安非他命予丁○○六次，其每次
    購買少量時一萬元，大量時十五萬元，總計販賣海洛因部分
    得款四十二萬元，販賣甲基安非他命部分得款八萬元，共計
    五十萬元。
  (四)丙○○、乙○○於九十五年四月下旬某日起至同年六月十五
    日二時三十分許前約十日止，在臺中市○○路附近大樓及彰
    化市○○路旁等處，以同時購買海洛因一錢三萬元、甲基安
    非他命一錢一萬元方式，先後同時販賣海洛因及甲基安非他
    命予戊○○三次，每次四萬元，總計販賣海洛因九萬、甲基
    安非他命三萬，得款十二萬元。
  (五)丙○○、乙○○於九十五年四月底、五月初某日起至同年六
    月十五日二時三十分許前止，在上開處所等處，以海洛因一
    兩二十萬元之方式，販賣海洛因予綽號「小高」之己○○一
    次，再以二兩七十萬元之方式，分別販賣二次海洛因予己○○，總計得款一百六十萬元。
三、丙○○於九十五年四月七日經撤銷假釋，因拒不到案執行撤
    銷假釋後剩餘之殘刑而遭臺灣臺中地方法院檢察署及臺灣彰
    化地方法院檢察署通緝，為免遭到逮捕，竟與姓名年籍不詳
    綽號「阿文」之成年男子共同基於偽造內政部公印文、國民
    身分證、汽車駕駛執照之犯意，於九十五年初某日，以二萬
    元之代價予「阿文」，由「阿文」在不詳地點偽造「辛○○
    」名義之國民身分證二張及其上「內政部印」之公印文二枚
    、汽車駕駛執照三張，完成後交予丙○○執持，致生損害於
    辛○○及戶政機關、監理機關對其職掌事項核發國民身分證
    及駕駛執照管理之正確性。
四、丙○○明知具有殺傷力之改造槍枝、子彈，係槍砲彈藥刀械
    管制條例列管之槍砲、彈藥，非經主管機關許可，不得無故
    持有，竟基於寄藏具有殺傷力槍枝、子彈之犯意，於九十四
    年十月中旬某日，在彰化縣彰化市○○路旁，受綽號「孩子
    富」之成年男子託付，代為寄藏如附表四所示之具有殺傷力
    之改造槍枝及子彈，並藏置於其各地住處，再於九十五年二
    月初，將上開寄藏之槍、彈均移至桃園縣中壢市○○街一百
    十七號三樓其使用之房間內藏置。
五、嗣經檢察官指揮，分於下列時地查獲：
  (一)於九十五年六月十四日十四時三十分許，在臺中市○○○街
    一百五十九號前，逮捕乙○○，並在其所駕駛之車號０００
    ００００號賓士Ｓ系列自用小客車（實際所有人為丙○○，
    並以子○○為登記名義人）扣得丙○○、乙○○所有之現金
    五十六萬元、第一級毒品海洛因含袋重六百二十一點二公克
    、第一級毒品海洛因含袋重零點七公克、第二級毒品甲基安
    非他命含袋重七十四點八公克、車號０００００００號賓士
    Ｓ系列自用小客車一部等物。
  (二)次於臺中市○○○街一百五十九號六樓處進行搜索，當場扣
    得丙○○、乙○○販賣第一、二級毒品所得之現金二百九十
    二萬元（扣得之現金總計為三百七十六萬一千五百元）、第
    四級毒品先趨原料麻黃鹼含袋重一百五十公克（報告機關誤
    為第二級毒品甲基安非他命），供販賣毒品使用之研磨機二
    組、研磨器三組、行動電話六支、毒品純度化驗器一台、電
    子磅秤一台、點鈔機一台、分裝袋一大包等物。
  (三)再於九十五年六月十五日二時三十分許，在彰化市○○路○
    段一百七十六巷八號，逮捕正欲從事毒品交易之丙○○，並
    扣得其隨身攜帶之第一級毒品海洛因含袋重八十公克、現金
    六十六萬五千元，供販毒使用之門號0000000000
    號（含ＳＩＭ卡）行動電話一支、未置入ＳＩＭ卡之行動電
    話一支，及偽造之「辛○○」名義國民身分證二張、汽車駕
    駛執照三張等物。
  (四)丙○○經發監執行後，由其他通訊監察及接見紀錄，懷疑丙○○疑似持有槍枝及子彈，經專案小組人員借提訊問，丙○○主動坦承上開寄藏槍枝、子彈犯行，並願接受裁判，而向
    有偵查權之員警自首，且於九十五年七月十二日帶同專案小
    組員警前往桃園縣中壢市○○街一百十七號三樓處，當場報
    繳取出如附表四所示之具有殺傷力之改造槍枝、子彈。
  (五)九十五年七月二十日一時五分許，依持續監控及通訊監察所
    得，得知丁○○仍於彰化縣和美鎮○○路三十四之五號住處
    販毒，並持有供販賣使用之毒品及相關資料、器具，隨即前
    往逮捕，並在丁○○同意下，當場搜索扣得丁○○販毒所得
    五萬九千二百元、聯繫、販毒筆記一本、房屋租賃契約書一
    份、供販毒用門號0000000000號、000000
    0000號行動電話各一具（均含ＳＩＭ卡）、包裝袋一包
    、電子秤一台，及同時在場戊○○（均另案辦理）所有第一
    級毒品海洛因一包含袋重零點七公克、第二級毒品安非他命
    一包含袋重二點八公克等物，及丙○○所有置於該處供販毒
    用之研磨機一台、工作夾一台、金屬模具二個、氣體壓縮機
    一台等物。
   (六)本案丙○○、乙○○上揭意圖販賣而販入，惟未及販出之
     扣案海洛因、甲基安非他命經送驗後如附表一1、2所示。
   理  由
壹、證據能力：
一、按九十二年九月一日施行之刑事訴訟法，已酌採英美法系之
    傳聞法則，於第一百五十九條第一項明定被告以外之人，於
    審判外之言詞或書面陳述，除法律有規定者外，不得作為證
    據，用以保障被告之反對詰問權。又被告以外之人於檢察事
    務官、司法警察官或司法警察調查中所為之陳述，基於實體
    發現真實之訴訟目的，依刑事訴訟法第一百五十九條之二規
    定，如與審判中之陳述不符時，經比較結果，其先前之陳述
    ，相對「具有較可信之特別情況」，且為證明犯罪事實存否
    所「必要」者，亦例外地賦與證據能力（參考最高法院九十
    四年度臺上字第六二九號判決意旨），查證人丙○○於原審
    法院就被告乙○○前揭主要犯罪事實為與警詢相符之陳述，
    惟證人丙○○於警詢時所述關於前揭犯罪事實部分有下述販
    入毒品金額、次數等之不符，為屬證明本件犯罪事實所必要
    ，自具有必要性，而證人丙○○所販入之毒品數量甚鉅，其
    就相關販入毒品金額、次數等之供述，自難詳為記憶，惟其
    警詢筆錄之製作距前揭犯罪行為較近，記憶應較為詳確，就
    下述採認部分自具有可信之特別情況，而有證據能力。
二、現行刑事訴訟法為保障被告之反對詰問權，排除具有虛偽危
    險性之傳聞證據，以求實體真實之發見，於該法第一百五十
    九條第一項明定被告以外之人於審判外之言詞或書面陳述，
    除法律規定者外，不得作為證據。又被告以外之人於審判外
    之陳述，雖不符前四條之規定（即刑事訴訟法第一百五十九
    條之一至同條之四），而經當事人於審判程序同意作為證據
    ，法院審酌該言詞陳述或書面陳述作成時之情況，認為適當
    者，亦得為證據；當事人、代理人或辯護人於法院調查證據
    時，知有刑事訴訟法第一百五十九條第一項不得為證據之情
    形，而未於言詞辯論終結前聲明異議者，視為有前項之同意
    ，刑事訴訟法第一百五十九條之五定有明文。且第一百五十
    九條之五之規定，僅在強調當事人之同意權，取代當事人之
    反對詰問權，使傳聞證據得作為證據，並無限制必須「不符
    合同法第一百五十九條之一至第一百五十九條之四」，始有
    適用（參考臺灣高等法院暨所屬法院九十六年度法律座談會
    第二十六號意旨）。本件被告丙○○於本院審理訊問被告程
    序中業已坦承上揭全部犯行，另被告乙○○、檢察官及辯護
    人亦未就下述其餘卷內證據資料之證據能力有所爭執，且迄
    於言詞辯論終結前，均未主張有刑事訴訟法第一百五十九條
    第一項不得為證據之情形，是應認已同意卷內證據均得作為
    證據，且經本院審酌後，認無不適當之情形，應認本案下述
    其餘調查之卷內證據，均有證據能力。
貳、得心證之理由：
一、辯解要旨：上揭犯罪事實，業據被告丙○○坦承不諱，被告
    乙○○固坦承上述犯罪事實文所載之販入、賣出第一、二級
    毒品情事，惟辯稱：伊並未與丙○○合夥販賣海洛因或甲基
    安非他命，伊僅係為了吸毒，是於被告丙○○向他人購入毒
    品時受被告丙○○之請前往驗貨，伊本身並無所得云云。
二、經查：犯罪事實二(一)部分：此部分犯罪事實，業據證人庚○○於檢察官偵訊中證述：「（問：是否阿水請你下去幫他找
    屏東毒販買毒品？）那是阿草去屏東買毒品，我知道，我叫
    他撥一半給我，所以才撥電話給阿水，叫他撥電話給阿草。
    我拿一半五百公克，當時應該是今年三月某日下午接近傍晚
    時電話聯絡。阿草每一顆約一百四十、一百五十萬元」、「
    安非他命那次是阿草到屏東，他路不熟，才請我開車帶他去
    ，我才知道要做什麼，我才叫他一半撥給我」等語（九十五
    偵字第一四二六八號偵查影印卷第七、八頁），復有通信監
    察譯文表二份（同前偵字第一四二六八號偵查影印卷第四八
    頁、通訊監察譯文卷第七、十、十一頁）在卷可稽，且被告
    丙○○、乙○○於販入甲基安非他命後，確亦有將之販售予
    丁○○、戊○○等人（詳後述），又扣案如附表一編號２所
    示之甲基安非他命，係屬此部分販入後所剩，業據被告丙○○供述明確（原審卷一第一○○頁），且經送驗結果，亦含
    有甲基安非他命之成份，此有內政部警政署刑事警察局九十
    五年十一月二十七日刑鑑字第○九五○一六八七九二號鑑定
    書一紙在卷可稽（九十五年偵字第一三二三○號偵查卷二第
    二一四頁），是此部分事證明確。
三、犯罪事實二(二)部分：
  (一)犯罪事實二(二)部分：此部分事實，業據被告丙○○於警詢時
    供述：「綽號駱駝（又稱阿發）是我買毒品的上手，我通常
    跟他購買一、二塊（一塊重量約九台兩），每塊二百二十萬
    至二百三十萬元左右，詳細的價格都是由阿草去跟他議價」
    等語（同前偵字第一三二三○號偵查卷一第一七三頁），於
    原審證述：「那塊我大約買二佰萬」、「他（乙○○）幫我
    驗海洛因，他幫我去拿海洛因回來，他也有幫忙送海洛因給
    買家」等語（原審卷一第九十八頁、原審卷二第五十六頁）
    ，被告乙○○於原審法院亦供述：「阿發有拿一些樣本給丙○○，丙○○有拿給我試．．．，（買）回來也有叫我試」
    等語（原審卷一第八十四頁），又被告向綽號「歪財」之男
    子購買海洛因部分，業據被告丙○○於警詢供述：我曾經跟
    綽號歪財之男子買過海洛因，每次交易約二百萬至三百萬元
    ，交易次數很多等語（同前偵字第一三二三○號偵查卷一第
    一七四頁），於原審證述：「（問對檢察官起訴事實＜九＞
    的部分有何意見？〈提示並告以要旨〉）有，大約四、五兩
    ，大概一百二十、一百三十萬左右」、「乙○○負責送海洛
    因，這次的海洛因是我自己去買回來的」等語（原審卷一第
    九十八頁、卷二第五十七頁）。
  (二)按共同正犯之意思聯絡，並不限於事前有所謀議，即僅於行
    為當時有共同犯意之聯絡者，亦屬之，且其表示之方法，亦
    不以明示通謀為必要，即相互間有默示之合致，亦無不可；
    且共同實施犯罪行為之人，在合意範圍以內，各自分擔犯罪
    行為之一部，相互利用他人之行為，以達其犯罪之目的者，
    即應對於全部所發生之結果，共同負責。查被告丙○○於原
    審法院證述：「乙○○是我的合夥人，我們是共同買賣的，
    他毒品比較內行，主要負責驗貨。」（原審卷二第九十六頁
    ），「（證據五證據方法三的部分）五十六萬是我的，我跟
    乙○○是合夥人」等語（原審卷二第一○○頁），「他（乙○○）幫我送海洛因給客戶，幫我驗貨及收錢，但是最後錢
    都交給我。每個月有給乙○○酬勞，但金額不固定，大約會
    依照該月收入決定」、乙○○係自九十五年初幫伊販賣，乙○○一用就知道純度等語（原審卷二第五十三、五十四頁）
    ，被告乙○○亦坦承：伊為被告丙○○所購入之毒品驗貨，
    且前揭於丁○○處所查扣之物伊曾使用以將毒品壓製成型等
    語（原審卷一第八十三、八十六頁），被告乙○○既依被告
    丙○○之指示參與鉅量毒品販入前、後之相關提款、驗貨、
    加工等工作，自足認被告乙○○與被告丙○○就其等販賣毒
    品具有犯意聯絡及行為分擔，依前揭說明，被告乙○○與丙○○屬共同正犯堪以認定，被告乙○○自應就共同正犯相互
    間所實施之全部行為負責，被告乙○○選任辯護意旨以被告
    乙○○僅屬幫助犯云云，不足為採。
  (三)此外，並有通信監察譯文表一份（通訊監察譯文卷第二十頁
    ）在卷可稽，且被告丙○○、乙○○於販入海洛因後，確亦
    有將之販售於丁○○、戊○○、己○○等人（詳後述），又
    扣案如附表一編號１所示之海洛因，係屬向「阿發」此部分
    販入後所剩，業據被告丙○○供述明確（原審卷一第一○○
    頁），且經送驗結果，含有海洛因之成份，此有法務部調查
    局九十五年八月二十四日調科壹字第一二○○一八三六二號
    、000000000號鑑定通知書二份在卷可稽（同前偵
    字第一三二三○號偵查卷一第一五三、一五四頁），足認被
    告丙○○、乙○○此部分之犯行至予認定。
  (四)被告丙○○、乙○○向「阿發」購入海洛因之次數及數量：
    被告丙○○向「阿發」多次販入毒品，而金額有前揭二百二
    十萬至二百三十萬及約二百萬之不同，惟被告丙○○於警詢
    之供述有具體之單位價格一塊重量約九台兩具距交易時間較
    近，應採警詢較有利之單價即一塊海洛因二百二十萬元為認
    定之依據。次按一兩為三十七點五公克，一錢為三點七五公
    克，被告丙○○、乙○○上揭為警查獲剩餘之海洛因即達六
    百五十九公克，且該海洛因既係向「阿發」購入後所餘，被
    告丙○○復曾供稱向「阿發」購入之數量為購買一、二塊，
    每塊重量約九台兩等語，是爰以對被告丙○○、乙○○較有
    利之僅向「阿發」購入一次計，並以四百四十萬一次販入二
    塊重計十八兩（六百七十五公克）之海洛因（每兩約二十四
    萬元＜四捨五入＞），為其認定之依據（原審法院為如此認
    定，被告二人於本院準備程序及審理期日對此部分金額並不
    爭執）。
  (五)被告丙○○、乙○○向「歪財」購入海洛因之次數及數量：
    被告丙○○向「歪財」既多次販入毒品，而金額有前揭二百
    萬至三百萬元及一百二十萬至一百三十萬左右之不同，爰以
    對被告丙○○、乙○○較有利之至少向「歪財」販入一次計
    ，惟金額部分如下述販賣海洛因予丁○○、戊○○、己○○
    之金額既已達二百十一萬元，且前揭認定向「阿發」購入海
    洛因後已販出之數量非鉅，是自應認向「歪財」販入該次海
    洛因之金額已逾二百萬元，爰以三百萬元為認定之依據，並
    依被告丙○○所述四兩約一百二十萬之單價換算其重量約十
    兩，共計三百萬元（（原審法院為如此認定，被告二人於本
    院準備程序及審理期日對此部分金額並不爭執）。
  (六)被告丙○○、乙○○販入海洛因之單價最高為向「歪財」販
    入之一兩三十萬元，即一錢三萬元，固或與下述認定販售予
    丁○○、戊○○的單價一致，且高於下述初次販予己○○之
    一錢二萬，惟被告丙○○、乙○○既為圖營利而販入毒品，
    復有下述之加工工具，其等自可對毒品為加工稀釋之行為，
    是自無從以其單價或一致逕認其等無營利之意圖，併先予敘
    明。
四、犯罪事實二(三)部分：
  (一)此部分事實，業據證人丁○○於檢察官偵訊中證述：伊係向
    外號阿水之丙○○購買毒品，綽號阿草之乙○○是受阿水雇
    用，九十五年六月十四日伊在展亞飯店扣到的安非他命是伊
    到臺中市○○○街向被告丙○○所購買。伊向丙○○買過最
    少六次毒品，時間大約從九十五年二月中旬以後，最後一次
    大約是他們被抓之前一個星期，最後一次伊買安非他命約三
    錢，海洛因約五錢，共十五萬至二十萬元間，錢是給被告丙○○，伊都直接到阿水０００街住家那裡拿，最多的一次約
    十餘萬元，有時沒貨就拿一、二萬元，有貨時就會拿十幾萬
    元，有時係阿草，有時係阿水叫伊去拿毒品，約買了五十萬
    元左右等語（同前偵字第一三二三○號偵查卷一第一五八、
    一五九頁），於原審亦證述：伊確曾交付金錢予被告乙○○
    以購買毒品等語（原審卷一第二○九、二一○頁），又被告
    乙○○於原審亦坦承：丁○○有跟丙○○買過海洛因、甲基
    安非他命，丁○○係去找伊時，順便跟丙○○買的，所以丁○○買的時候伊有看到等語（原審卷一第八十三頁），而證
    人丁○○既係被告之女友，且證人丁○○於檢察官偵訊中為
    前揭不利被告乙○○之供述時，亦坦承自己另販入後販出之
    事實（同前偵卷第一五八、一五九頁），衡情其所為之證詞
    應非無端為圖卸責所為，而被告丙○○、乙○○既共同意圖
    販賣而販入海洛因、甲基安非他命已如前述，被告乙○○復
    於被告丙○○販賣毒品予丁○○時在場收取丁○○購毒之款
    項，被告乙○○自應就此部分負販毒共同正犯之責，此外，
    證人丁○○確有施用、販賣海洛因、甲基安非他命之事實，
    亦有臺灣臺中地方法院九十六年度訴更字第八號、九十五年
    度訴字第三四五三號判決各一份在卷可稽（原審卷一第三十
    、一七○、一七一頁）。
  (二)證人丁○○既多次向被告丙○○、乙○○購入甲基安非他命
    、海洛因，且施用毒品具成癮性，施用者既係於毒癮發作時
    前往購買毒品，其迫切須用之際，自難期就交易之次數及金
    額等為詳確之記憶，又丁○○與被告乙○○係男女朋友關係
    ，其等互動頻繁，更益難對洽購毒品之細節詳為記憶，查證
    人丁○○於原審就購買毒品之細節泛稱：數不清、忘記了等
    語（原審卷二第二一○頁），是自應以證人丁○○上揭於檢
    察官偵訊中明確之供述憑為認定之基礎。又丁○○與下述證
    人戊○○係姐妹關係，其等向被告丙○○、乙○○購買毒品
    之價格應為一致，是就所購入海洛因、甲基安非他命之單價
    ，應為下述與戊○○相同之認定，即海洛因一錢三萬，甲基
    安非他命一錢一萬。再證人丁○○就各次分別向被告丙○○
    、乙○○購入海洛因、甲基安非他命之金額無法明確供述，
    爰依其所述每次向被告丙○○、乙○○購入甲基安非他命約
    三錢三萬元、海洛因約五錢即十五萬元之比例，及總金額約
    五十萬元，認定被告丙○○、乙○○共係販賣計約四十二萬
    元之海洛因、八萬元之甲基安非他命（採四捨五入計算）予
    丁○○。
五、犯罪事實二(四)部分：此部分事實，業據證人戊○○於檢察官
    偵訊中證述：伊毒品是向乙○○及丙○○購買。伊於九十五
    年四月下旬開始，最後一次就是他被抓十天之前，買海洛因
    至少三次，每次買一錢或半錢，價格約三萬元，安非他命至
    少買三次，每次買一錢，價格約一萬元。阿草是阿水雇用的
    ，買毒品都是直接到他們那邊去，不是阿草就是阿水拿給伊
    ，出來外面都是阿草拿，裡面是阿水拿給伊。伊曾在臺中市
    ○○路附近的大樓、路邊、彰化市○○○路路邊拿。伊向丙○○、乙○○一次約買四萬元之毒品，總共約十二萬元等語
    （同前偵字第一三二三○號偵查卷一第一六四、一六五頁）
    ，次於原審法院亦為相同之證述（原審卷二第四十三至五十
    一頁），又被告乙○○前於警詢業供述：未曾向丙○○買過
    毒品等語（臺中市警察局第二分局中分二偵字第○九五○○
    三一一四六卷第十四頁），於原審亦自承：伊向戊○○收取
    購買毒品之款項後，由伊至丙○○處拿毒品後再交予戊○○
    （原審卷二第五十二頁），且被告丙○○、乙○○既共同意
    圖販賣而販入海洛因、甲基安非他命已如前述，被告乙○○
    自無與丁○○共同集資向被告丙○○購毒之必要，被告乙○○所為自係與被告丙○○共同販賣一、二級毒品所為之販賣
    毒品構成要件行為，被告乙○○前所辯與戊○○共同向被告
    丙○○購買毒品云云，自不足採，此外，證人戊○○確有施
    用海洛因、甲基安非他命，亦有臺灣彰化地方法院九十五年
    度訴字第一一一二號判決在卷可稽（原審卷一第一六六、一
    六七頁），至被告丙○○、乙○○販賣海洛因予戊○○之單
    價，則以較有利於被告等之一錢三萬元為認定之依據。
六、犯罪事實二(五)部分：此部分事實，業據證人己○○於檢察官
    偵訊中證述：伊自九十五年四月底、五月初開始，向被告丙○○、乙○○購買毒品約三、四次，每次交易金額約二兩七
    十萬，伊都是向丙○○交涉購買，一次二兩左右，購買時有
    時候錢交給丙○○，但海洛因是乙○○交給伊等語（同前偵
    字第一三二三○號偵查卷一第八十二頁），次於原審證述：
    伊向丙○○、乙○○自九十五年從四月到六月，每月大約買
    一次，第一次一兩，之後二次都是二兩，買二兩的時候比較
    貴，一兩約二十幾萬，二兩約七十萬，伊均於月初在台中五
    權西路與大墩路附近，去丙○○住處，錢交給乙○○或丙○○，他們把海洛因放在桌上，伊自己拿走。伊本來就有認識
    他們，伊直接到丙○○的住處去找他們等語（原審卷一第二
    一八至二二一頁），又被告乙○○於警詢供述：伊認識綽號
    「小高」之己○○（九十五年度偵字第一三二三○號卷一第
    一八二頁），於檢察官偵訊供述：伊曾交付海洛因予己○○
    語（同前偵卷第一九四頁），於原審坦承：有時候丙○○叫
    我把毒品拿給小高等語（原審卷一第六十九頁），再證人己○○確有施用海洛因，亦有臺灣雲林地方法院九十五年度訴
    字第四三六號判決一份在卷可稽（原審卷第一七八、一七九
    頁），被告乙○○前辯稱未參與交易云云，自不可採，至證
    人己○○購入毒品之數量於檢察官偵訊及原審審理中雖略有
    不同，惟以證人己○○於原審之供述較為詳盡，亦符海洛因
    交易市場價格會有波動之社會常情，且證人己○○既明確指
    證被告丙○○、乙○○之犯行，衡情要無於此細節上為維護
    被告之必要，是應依證人己○○於原審之證詞為其認定之基
    礎。
七、販賣第一、二級毒品海洛因、甲基安非他命刑責甚重，政府
    查緝嚴格，毒品來源取得不易，致各該毒品之成本及價格均
    屬不低，準此，苟非有利可圖，被告丙○○、乙○○豈有甘
    冒風險交易之必要，被告丙○○、乙○○販售海洛因及販入
    甲基安非他命自具意圖營利之目的甚明。且就被告丙○○、
    乙○○販賣第一、二級毒品部分，並有如附表二所示之物扣
    案足稽。
八、犯罪事實三部分：此部分除被告丙○○之自白外，並有前揭
    駕駛執照、國民身分證扣案足稽（臺中市警察局第二分局中
    分二偵字第○九五○○三一一四六號卷第五十八、五十九頁
    參照）。
九、犯罪事實四部分：此部分除被告丙○○之自白外，並有如附
    表四所示之具殺傷力槍枝、子彈扣案足稽，且該等槍枝、子
    彈經送驗結果，確具殺傷力，亦有內政部警政署刑事警察局
    九十五年九月十二日0000000000號槍彈鑑定書一
    份在卷可稽（九十五年度偵字第一六二五八號偵查卷第四至
    十頁）。
十、綜上所述，本案事證明確，被告乙○○所辯，顯係卸責之詞
    ，殊無足採，被告丙○○之自白則與事實相符，其等犯行均
    堪以認定。
、論罪科刑部分
一、新舊法比較：被告丙○○、乙○○行為後，刑法及刑法施行
    法業於九十四年二月二日修正公布，並於九十五年七月一日
    施行。按行為後法律有變更者，適用行為時之法律，但行為
    後之法律有利於行為人者，適用最有利於行為人之法律，現
    行刑法第二條第一項定有明文。此條規定乃與刑法第一條罪
    刑法定主義契合，而貫徹法律禁止溯及既往原則，係規範行
    為後法律變更所生新舊法律比較適用之準據法，是刑法第二
    條本身雖經修正，但刑法第二條既屬適用法律之準據法，本
    身尚無比較新舊法之問題，應一律適用裁判時之現行刑法第
    二條規定以決定適用之刑罰法律，先予辨明。又以本次刑法
    修正之比較新舊法，應就罪刑有關之共犯、未遂犯、想像競
    合犯、牽連犯、連續犯、結合犯，以及累犯加重、自首減輕
    暨其他法定加減原因（如身分加減）與加減例等一切情形，
    本於統一性及整體性原則，綜其全部罪刑之結果而為比較，
    亦有最高法院九十五年度第八次刑事庭會議決議可資參照。
    是按：
  (一)刑法第二十八條共犯之規定，於九十四年二月二日修正公布
    、九十五年七月一日施行前之規定為：「二人以上共同實施
    犯罪之行為者，皆為正犯」，修正施行後之規定則為：「二
    人以上共同實行犯罪之行為者，皆為正犯」，揆諸本條之修
    正理由係為釐清陰謀共同正犯、預備共同正犯、共謀共同正
    犯是否合乎本條規定之正犯要件。本件被告丙○○、乙○○
    前揭犯行，既屬實行犯罪行為之正犯，不論依修正施行前後
    之刑法第二十八條規定論擬，均屬共犯，自應依修正前刑法
    第二十八條之規定。又刑法第四十七條關於累犯規定亦經修
    正，被告乙○○所犯之罪，不論依照修正前後刑法第四十七
    條之規定，均成立累犯，是亦應修正前刑法第四十七條關於
    累犯之規定。
  (二)刑法第三十三條第五款業經修正公布，修正後刑法第三十三
    條第五款規定「罰金：新臺幣一千元以上，以百元計算之」
    ，與修正前刑法第三十三條第五款規定「罰金：（銀元）一
    元以上」不同。比較新舊法結果，以修正前即行為時法較有
    利於被告，故依刑法第二條第一項前段規定，本案被告丙○○、乙○○所犯涉及法定刑罰金部分，自應適用行為時之法
    律即修正前刑法第三十三條第五款規定決定其罰金部分之法
    定刑。
  (三)被告丙○○、乙○○行為後，刑法已刪除第五十六條連續犯
    之規定，原屬連續犯之數個犯罪行為，依新法應論以數罪，
    併合處罰之，而依修正前之刑法第五十六條規定，則論以裁
    判上一罪，顯然罪刑之處罰內容發生變動，此部份之修正，
    自屬法律變更，應有新舊法之比較適用，經比較新舊法結果
    ，就被告丙○○、乙○○連續販賣一、二級毒品部分以舊法
    較有利於行為人，應依修正前刑法第五十六條連續犯規定，
    論以一罪。
  (四)又被告行為後，刑法第五十五條後段關於牽連犯之規定業已
    刪除，是被告犯後法律已有變更，而本件被告於舊法時期所
    犯之二罪，依新法應各別多次論斷之結果（即數罪併罰），
    其刑度顯較修正前應依刑法第五十五條後段之規定以從一重
    之罪為重，經比較新舊法結果，應依刑法第二條第一項之規
    定，適用有利於被告之法律，即適用被告行為時之修正前刑
    法第五十五條牽連犯之規定，從一重之偽造私文書罪。
  (五)又刑法第五十五條修正為「一行為而觸犯數罪名者，從一重
    處斷。但不得科以較輕罪名所定最輕本刑以下之刑。」，此
    屬法理之明文化，應逕依現行法。
二、罪名部分：
  (一)核被告丙○○、乙○○就犯罪事實二所為，分別係犯毒品危
    害防制條例第四條第一項之販賣第一級毒品罪、毒品危害防
    制條例第四條第二項之販賣第二級毒品罪。犯罪事實三扣案
    之偽造之身分證上「內政部印」係表示公署之印信，應屬刑
    法第二百十八條之公印文，又國民身分證、駕駛執照均係表
    示上開證件持有人關於身分、資格之相關證書，性質上係屬
    刑法第二百十二條之特種文書，是核被告丙○○就犯罪事實
    三所為，係犯刑法第二百十二條之偽造特種文書罪及第二百
    十八條第一項之偽造公印文罪。被告丙○○就犯罪事實四所
    為，係犯槍砲彈藥刀械管制條例第八條第四項之未經許可寄
    藏可發射子彈具有殺傷力之改造槍枝罪及同條例第十二條第
    四項之未經許可寄藏子彈罪。
  (二)被告丙○○、乙○○因販賣一、二級毒品而持有第一、二級
    毒品之低度行為，應分別為販賣第一、二級毒品之高度行為
    所吸收，均不另論罪。被告丙○○就犯罪事實四部分於寄藏
    後繼續持有之行為，因寄藏本含有持有之性質，且其間並無
    中斷之情形存在，應認已為寄藏行為所吸收，不另論罪。
  (三)被告丙○○、乙○○就販賣第一、二級毒品部分，被告丙○○與「阿文」（無事證證明為未成年人）就偽造公印文、偽
    造特種文書部分，有犯意聯絡與行為分擔，俱為共同正犯。
  (四)被告丙○○、乙○○就犯罪事實二(一)(三)(四)先後多次販賣第二
    級毒品犯行部分構成要件相同，顯係基於概括犯意反覆為之
    ，為連續犯，應依修正前刑法第五十六條之規定論以一連續
    販賣第二級毒品罪，丙○○、乙○○就犯罪事實二(二)(三)(四)(五)
    先後多次販賣第一級毒品犯行，犯罪構成要件相同，顯係基
    於概括犯意反覆為之，為連續犯，應依修正前刑法第五十六
    條之規定論以一連續販賣第一級毒品罪，被告丙○○、乙○○就犯罪事實欄二(三)(四)部分以一販賣行為同時販賣海洛因及
    甲基安非他命，是應認被告二人所犯連續販賣第一、二級毒
    品罪具有一行為觸犯二罪名之裁判上一罪關係，應從一重以
    連續販賣第一級毒品罪處斷，被告丙○○就犯罪事實三部分
    之偽造汽車駕駛執照、身分證，因該綽號「阿文」之人未遭
    查獲，且乏證據足以認定上開偽造之汽車駕駛執照、身分證
    係異時異地製作，自應認上揭駕駛執照、身分證係同時偽造
    ，而以一行為同時觸犯上開之罪，為同種想像競合犯，應從
    一處斷，所犯偽造公印文罪為犯偽造特種文書罪之方法，為
    牽連犯，應從一重以偽造公印文罪處斷，公訴人雖僅就被告
    丙○○偽造特種文書之犯行提起公訴，惟該未經起訴書載明
    部分，既與起訴書記載部分犯行有裁判上一罪關係，自為起
    訴效力所及，本院自應併予審理。被告丙○○就犯罪事實四
    部分以一寄藏行為同時觸犯上開二罪，為想像競合犯，應從
    一重之未經許可寄藏可發射子彈具有殺傷力之改造手槍罪。
  (五)被告乙○○有如犯罪事實欄所載之前案執行紀錄，此有臺灣
    臺中地方法院檢察署及臺灣高等法院被告全國前案紀錄表各
    一份在卷可稽，其受有期徒刑之執行完畢後再犯本案有期徒
    刑以上之罪，是為累犯，應依法加重其刑（惟販賣第一級毒
    品罪之法定本刑為死刑及無期徒刑部分，依刑法第六十四條
    第一項、第六十五條第一項之規定，均不得加重）。
  (六)被告丙○○就犯罪事實欄四部分係向警自首且報繳全部槍枝
    、子彈，此有相關警詢筆錄在卷可稽，應依槍砲彈藥刀械管
    制條例第十八條第一項前段予以減刑。
  (七)原審以被告丙○○偽造公印文及違反槍砲彈藥刀械管制條例
    部分犯罪事證明確，並審酌其犯罪之動機、手段、犯後態度
    等一切情狀，分別判處有期徒刑六月，依中華民國九十六年
    罪犯減刑條例減為有期徒刑三月，及判處有期徒刑三年，併
    科罰金新臺幣拾萬元及諭知罰金部分易服勞役之折算標準，
    暨就附表三偽造之身分證、駕駛執照及附表四扣案槍、彈依
    法宣告沒收，認事用法核無違誤，量刑亦稱妥適，被告丙○○此部分上訴並無理由，應予駁回（惟其中偽造之身分證、
    駕駛執照應屬被告丙○○因犯罪所得之物，應依刑法第三十
    八條第一項第三款宣告沒收，原審誤依同條項第二款宣告沒
    收，雖有未洽，惟既無關判決宏旨，爰逕予更正。），又原
    審以二被告毒品部分犯罪事證明確，予以論罪科刑，固非無
    見，然查原審判決主文就被告丙○○姓名誤載為「癸○○」
    ，已有違誤，且被告乙○○、丙○○所犯之連續販賣第一、
    二級毒品犯行具有想像競合犯之裁判上一罪關係，應從一重
    處斷，原審予以分論併罰，亦屬未洽，被告二人上訴意旨或
    請求從輕，或否認屬共犯，雖無可採，但原審此部分判決既
    有如上瑕疵，即屬無可維持，應由本院就此部分及已失所附
    麗之定執行部分均予撤銷改判，爰審酌被告丙○○、乙○○
    販售提供毒品之行為，致使一般吸用毒品者，沈迷於毒癮而
    無法自拔，直接戕害國民身心健康，間接危害社會治安，敗
    壞社會善良風氣，進而導致施用毒品之人為購買毒品施用而
    觸犯刑典之情事發生，具販賣第一、二級毒品部分數量均甚
    鉅，其實際之危害程度頗為深遠，被告乙○○雖係受僱於被
    告丙○○，惟其參與驗毒及販入、販出數量龐大，情節亦至
    屬嚴重，無從寬減等一切情狀，分別量處如主文第二、三項
    所示之刑，並依法宣告褫奪公權終身，被告丙○○並與上訴
    駁回部分定應執行刑示懲。
三、從刑沒收銷燬及沒收部分：
  (一)毒品危害防制條例第十九條第一項規定，犯販賣、運輸毒品
    罪者，其犯罪所得之財物，均沒收之，係採義務沒收主義，
    故其犯罪所得之對價，不問其中成本若干，利潤多少，均應
    全部諭知沒收，以貫徹政府查禁煙毒之決心，並符立法本旨
    （參考最高法院九十五年度台上字第三一三三號判決意旨）
    。本件被告丙○○、乙○○就犯罪事實二(一)(二)意圖販賣而販
    入部分之販入金額固足為認定，惟本案海洛因、甲基安非他
    命既均有未及販出而遭查獲者，且有毒品加工工具扣案，自
    無從以販入之金額為其最低販售所得金額之認定，爰依被告
    丙○○、乙○○販售予庚○○、丁○○、戊○○、己○○等
    人之金額為犯罪所得認定之依據，即販賣海洛因部分計二百
    十一萬元（丁○○四十二萬元、戊○○九萬元、己○○一百
    六十萬元），販賣甲基安非他命部分計八十一萬元（丁○○
    八萬元、戊○○三萬元、庚○○七十萬元），且被告丙○○
    亦供述扣案三百七十六萬一千五百元其中部分係販賣毒品所
    得（原審卷一第九十九頁），爰就該扣案款項中之二百九十
    二萬元部分諭知連帶沒收。
  (二)扣案如附表一編號1、2所示之海洛因、甲基安非他命，為本
    案查獲供販賣用之毒品，均依毒品危害防制條例第十八條第
    一項前段規定，應予宣告沒收銷燬之。扣案如附表一編號3
    、4所示之毒品分裝袋，因與其內毒品已無從析離（法務部
    調查局調科壹字第09300113060號函亦同此見解，詳法官辦
    理刑事案件參考手冊(一)－毒品危害防制條例部分－334頁）
    ，亦屬毒品，亦應依同條例第十八條第一項前段規定宣告沒
    收銷燬之。扣案附表二各該編號所示之物（除編號6之分裝
    袋外），係屬被告丙○○所有供被告丙○○、乙○○犯毒品
    危害防制條例第四條第一項、第二項之販賣第一、二級毒品
    罪犯罪所用之物，業據被告丙○○於本審供明，爰均依毒品
    危害防制條例第十九條第一項義務沒收主義之規定宣告沒收
    之，附表二編號6之分裝袋為被告丙○○所有，預備供販賣
    毒品所用之物，應依刑法第三十八條第一項第二款規定宣告
    沒收。
  (三)本案認定被告丙○○、乙○○販賣第一、二級毒品所得為二
    百九十二萬元，既如上述，而被告丙○○於偵查中固供稱：
    000000號自小客車係伊以三百萬元所購買登記在子○○名下
    ，其中一百五十萬元是向子○○借的，其他是販毒所得金錢
    購買等語（同前偵字第一三二三○號偵查卷一第一七○頁）
    ，惟除被告丙○○偵查自白外，別無其餘積極明確事證證明
    該車輛確係因犯罪所得之物，爰不予宣告沒收，又被告丙○○於偵查中就其餘款項之供述亦不明確，於法院復否認扣案
    所有款項均為販賣所得，且已逾本案前揭認定所得，爰不就
    如附表五所示其餘扣案款項、車輛沒收。另附表六部分公訴
    人未聲請沒收，亦無證據足認與本案有直接之關連性，非屬
    違禁物，且核無沒收價值之必要，自不為沒收之諭知，併此
    敘明。
肆、不另為無罪諭知部分
一、公訴意旨另略以：
  (一)被告丙○○、乙○○在九十五年二月中旬某日起至同年六月
    十五日二時三十分許前一星期止，每當丁○○由彰化地區至
    臺中市○○○街一百五十九號六樓及其他租屋處向其等購毒
    ，及一併探望乙○○時，即會指示丁○○替其等送交第一級
    毒品海洛因予已向其等洽購毒之年籍不詳者（係由乙○○駕
    車載往）；丁○○至少替其等送交毒品至臺中市○○○路與
    文心路交接口前之清粥小菜店予年籍不詳之買家至少三次，
    每次收取販毒所得八至九萬元、四至五萬元均有，最少得款
    十六萬元（依最有利之八萬元、四萬元、四萬元計算）。
  (二)丙○○、乙○○在九十五年三、四月間某日起至同年六月十
    五日二時三十分許前止，以現金報酬或提供毒品施用之利益
    ，在臺中市○○路某處之「海德堡」租屋處內指示壬○○送
    交第二級毒品甲基安非他命（因每次丙○○、乙○○均以盒
    子封裝，壬○○僅知係海洛因或甲基安非他命，依最有利之
    甲基安非他命認定）予買家：
  (1)在臺中市○○○路與文心路交接口之清粥小菜店前販予年籍
    不詳、年約二十至三十歲之成年男性買家一次，得款至少三
    萬元。
  (2)在臺中市○○○路與文心路交叉路口前之清粥小菜店前販予
    年籍不詳綽號「小乖」之成年女性買家一次，得款至少五萬
    元。
  (3)在彰化縣彰化市○○○○○路交流道旁之某加油站前，售予
    年籍不詳、年約二十至三十歲之成年男性買家一次，得款不
    詳。
  (4)在臺中縣烏日鄉某大樓前（時間約晚間七至十二時間），售
    予年籍不詳、年約四十歲綽號「ＶＩＣＫＹ」之成年女性買
    家一次，得款三萬六千元。
  (三)丙○○、乙○○在九十五年二月間某日起至同年六月十五日
    二時三十分許前止，在臺中市某處向綽號「變態的叔叔」之
    成年男子購買第二級毒品甲基安非他命二次，每次一公斤一
    百三十萬元，並分售予其他年籍不詳者，依最有利之原價出
    售，得款至少二百六十萬元。
二、因認被告丙○○、乙○○此部分亦另涉毒品危害防制條例第
    四條第一項、第二項之販賣第一、二級毒品罪嫌。
三、按犯罪事實應依證據認定之，無證據不得認定犯罪事實；不
    能證明被告犯罪者，應諭知無罪之判決，刑事訴訟法第一百
    五十四條第二項、第三百零一條第一項分別定有明文。又認
    定不利於被告之事實，須依積極證據，苟積極證據不足為不
    利於被告事實之認定時，即應為有利於被告之認定，更不必
    有何有利之證據（參考最高法院三十年上字第八一六號判例
    意旨）。又認定犯罪事實所憑之證據，雖不以直接證據為限
    ，間接證據亦包括在內，但無論其為直接或間接證據，其為
    訴訟上之證據，必須達於一般人均可得確信其為真實之程度
    ，而無合理之懷疑存在時，始得據為被告有罪之認定，倘若
    犯罪事實之證明尚未達此一程度，仍有合理之懷疑存在，審
    理事實之法院即應盡職權調查證據，澄清此項合理之懷疑，
    使之達於可得確信之程度，始為適法，否則仍不能遽為被告
    有罪之判斷，要不能因販賣毒品行為之交易期間短暫、交易
    方法隱密，致查獲不易、搜證困難等原因而減低對於犯罪構
    成要件應予嚴格證明之堅持，此項基本原則應為法官證據證
    明力自由判斷職權行使之限制（參考最高法院九十一年度台
    上字第三十九號判決意旨）。
四、被告丙○○、乙○○堅詞否認上揭犯行，被告丙○○辯稱：
    就前揭公訴意旨一部分伊已無印象不確定有無這些交易，公
    訴意旨二部分伊未曾叫壬○○送過甲基安非他命、公訴意旨
    三部分應即為前揭有罪部分犯罪事實欄一(一)部分等語，被告
    乙○○坦承公訴意旨一部分有與丁○○依丙○○之指示送交
    毒品予他人，惟稱時間已久，金額不清楚等語，另辯稱：公
    訴意旨二部分伊很少看到壬○○，此部分伊不知情，公訴意
    旨三部分丙○○曾經伊介紹向他人購入一百三十萬元之毒品
    ，可能就是「變態的叔叔」等語，原審同案被告壬○○則辯
    稱：丙○○會把毒品拿給乙○○，伊去找他們，乙○○或丙○○叫伊順便載他們出去，伊載他們到他們說的地點後，伊
    在車上，他們在外面跟其他人講話，伊會聽到他們講話的內
    容，也會聽到他們講金額的事情，他們在外面講，是不是交
    易毒品伊不曉得等語。經查：
  (一)前揭公訴意旨一部分：被告丙○○、乙○○與丁○○有無販
    賣海洛因予該等不詳年籍者，除證人丁○○於檢察官偵訊中
    單一之指證（九十五年度偵字第一四八二四號偵查卷第二十
    二頁），及被告乙○○於法院不明確而與證人丁○○前揭指
    證無從核實之供述外，公訴人並無其它積極證據證明，且證
    人丁○○於前揭檢察官偵訊中僅泛稱：伊受被告丙○○之託
    於前揭時、地送毒品予不詳者云云，對所交付之毒品種類為
    何，俱無相關之供述，再此部分亦無相關之通聯紀錄或相關
    毒品流向之證據足為佐證，是公訴人關於此部分犯罪事實之
    證明，仍非無合理之懷疑存在，不足使本院達可確信被告此
    部分犯行之程度，自應為被告丙○○、乙○○有利之認定，
    惟此部分公訴人認與前揭論罪科刑販賣第一級毒品部分有修
    正前刑法連續犯之裁判上一罪之關係，本審判不可分原則，
    爰不另為被告丙○○、乙○○此部分無罪之諭知。
  (二)前揭公訴意旨二部分：
  (1)公訴人認被告丙○○、乙○○、壬○○涉犯此部分罪嫌，係
    以被告壬○○於九十五年七月十九日於檢察官偵訊中之證詞
    為主要之證據（九十五年度偵字第一四八二四號偵查卷第九
    、十一、十二頁）。惟按證人、鑑定人依法應具結而未具結
    者，其證言或鑑定意見，不得作為證據。刑事訴訟法第一百
    五十八條之三定有明文。查被告壬○○就此部分公訴意旨所
    指之犯嫌，未經具結（同前偵卷第十一頁），其此部分之證
    言，對被告丙○○、乙○○應無證據能力。
  (2)次查壬○○先於九十五年六月十五日檢察官偵訊時供稱：阿
    水在一、二個月前曾經送我伊小包海洛因施用，價值一、二
    千元，地點在彰化外環一加油站後面。我在一、二個月前幫
    阿水送過一次海洛因，在臺中市○○路的彰化銀行，被查扣
    一包海洛因是一個綽號小雨的男子交給我的，他說這是阿水
    請我送給人家，他說到彰化銀行那邊就會有人去拿，小雨有
    給我三千元，阿水說這是他給我的佣金等語（九十五年毒偵
    字第二七七五號偵查影印卷第四、五頁），次於九十五年七
    月十九日始為前揭如公訴意旨犯罪事實之供述，核其前後關
    於交付毒品之次數及是否知悉所交付毒品之種類均有不同，
    其供述是否屬實已非無疑。
  (3)被告丙○○於警詢固亦泛稱：壬○○偶爾有幫我送毒品給買
    家，我則提供他安非他命及海洛因吸食等語（臺中市警察局
    第二分局中分二偵字第○九五○○三一一四六號卷第六頁）
    ，惟其此部分之供述並不具體，自亦無從憑以明確認定其犯
    罪事實，又卷附通聯紀錄亦僅有壬○○與綽號「阿奇」、「
    變態」者之通聯紀錄，核與前揭起訴部分無涉，且公訴人對
    此部分販售毒品之種類、對象，均無明確之證據足為佐證，
    公訴人關於此部分犯罪事實之證明，仍有合理之懷疑存在，
    不足使本院達可確信被告此部分犯行之程度，應為被告丙○○、乙○○、壬○○有利之認定，惟因此部分依公訴意旨與
    被告丙○○、乙○○販賣第二級毒品部分有修正前刑法連續
    犯之裁判上一罪之關係，本審判不可分原則，爰不另為被告
    丙○○、乙○○無罪之諭知。
  (三)前揭公訴意旨三部分：查公訴人認被告丙○○、乙○○涉犯
    此部分罪嫌，係以被告丙○○於九十五年七月二十七日於警
    詢之供述為主要之證據（檢察署九十五年度偵字第一三二三
    ○號卷一第一七四頁），惟查此部分除被告丙○○警詢之單
    一供述外，別無其它證據足佐，被告丙○○於法院復改稱此
    部分即為前揭有罪犯罪事實二(一)部分，是公訴人此部分所舉
    證據，客觀上無其它證據足佐，自難僅以被告丙○○單一之
    自白，憑為犯罪事實之認定，被告丙○○、乙○○此部分犯
    罪事實，亦有合理之懷疑存在，應為被告丙○○、乙○○有
    利之認定，惟此部分公訴人亦認與前揭成罪之之販賣第二級
    毒品部分有修正前刑法連續犯之裁判上一罪之關係，爰不另
    為被告丙○○、乙○○無罪之諭知。
據上論結，應依刑事訴訟法第三百六十八條、第三百六十九條第
一項前段、第三百六十四條、第二百九十九條第一項前段，毒品
危害防制條例第四條第一項、第二項、第十八條第一項前段、第
十九條第一項，刑法第十一條、第二條第一項、第五十五條、九
十四年二月二日修正公布前刑法第二十八條、第五十六條、第三
十七條第一項、第五十五條、第四十七條、第五十一條第四款、
第三十八條第一項第二款，判決如主文。
本案經檢察官甲○○到庭執行職務。
中    華    民    國    97    年    6     月    26    日
            刑事第一庭  審判長法  官  陳  紀  綱
                              法  官  張  智  雄
                              法  官  姚  勳  昌
上列正本證明與原本無異。
如不服本判決應於收受送達後十日內向本院提出上訴書狀，其未
敘述上訴之理由者並得於提起上訴後十日內向本院補提理由書（
均須按他造當事人之人數附繕本）。
                              書記官  吳  宗  玲
中    華    民    國    97    年    6     月    26    日
附錄法條：
毒品危害防制條例第４條：
製造、運輸、販賣第一級毒品者，處死刑或無期徒刑；處無期徒
刑者，得併科新臺幣 1 千萬元以下罰金。
中華民國刑法第218條
（偽造盜用公印或公印文罪）
偽造公印或公印文者，處 5 年以下有期徒刑。
盜用公印或公印文足以生損害於公眾或他人者，亦同。
槍砲彈藥刀械管制條例第８條：
未經許可，製造、販賣或運輸鋼筆槍、瓦斯槍、麻醉槍、獵槍、
空氣槍或第4條第1項第1款所定其他可發射金屬或子彈具有殺傷
力之各式槍砲者，處無期徒刑或5年以上有期徒刑，併科新臺幣1
千萬元以下罰金。
未經許可，轉讓、出租或出借前項所列槍枝者，處5年以上有期
徒刑，併科新臺幣 1 千萬元以下罰金。
意圖供自己或他人犯罪之用，而犯前二項之罪者，處無期徒刑或
7 年以上有期徒刑，併科新臺幣 1 千萬元以下罰金。
未經許可，持有、寄藏或意圖販賣而陳列第1項所列槍枝者，處3
年以上10 年以下有期徒刑，併科新臺幣 700 萬元以下罰金。
附表一：
┌──┬──────────────────────┐
│編號│ 扣    押    物    品    名    稱           │
├──┼──────────────────────┤
│ 1  │海洛因貳拾陸包（總淨重陸佰伍拾玖公克）      │
├──┼──────────────────────┤
│ 2  │安非他命肆包（驗後總淨重陸拾伍點肆捌公克）  │
├──┼──────────────────────┤
│ 3  │編號 1 之包裝袋總重伍拾參點玖壹公克         │
├──┼──────────────────────┤
│ 4  │編號 2 之包裝袋總重貳點壹陸公克             │
└──┴──────────────────────┘
附表二：
┌──┬──────────────────────┐
│編號│ 扣    押    物    品    名    稱           │
├──┼──────────────────────┤
│ 1  │研磨機貳組                                  │
├──┼──────────────────────┤
│ 2  │研磨器組                                  │
├──┼──────────────────────┤
│ 3  │毒品純度化驗器壹台                          │
├──┼──────────────────────┤
│ 4  │電子磅秤壹台                                │
├──┼──────────────────────┤
│ 5  │點鈔機壹台                                  │
├──┼──────────────────────┤
│ 6  │分裝袋壹包                                  │
├──┼──────────────────────┤
│ 7  │手機陸枝                                    │
├──┼──────────────────────┤
│ 8  │手機（含SIM卡）0000000000                   │
├──┼──────────────────────┤
│ 9  │手機（無SIM卡）                             │
├──┼──────────────────────┤
│ 10 │研磨機壹台                                  │
├──┼──────────────────────┤
│ 11 │工作夾壹台                                  │
├──┼──────────────────────┤
│ 12 │金屬模具貳台                                │
├──┼──────────────────────┤
│ 13 │氣體壓縮機壹台                              │
└──┴──────────────────────┘
附表三：
┌──┬──────────────────────┐
│編號│ 扣    押    物    品    名    稱           │
├──┼──────────────────────┤
│ 1  │偽造辛○○身份證貳張                        │
├──┼──────────────────────┤
│ 2  │偽造辛○○汽車駕駛執照張                  │
└──┴──────────────────────┘
附表四：
┌──┬────────────────────────┐
│編號│ 扣押物品名稱（槍枝均含彈匣一個）               │
├──┼────────────────────────┤
│ 1  │具殺傷力之改造仿SIG SAUER廠P220型半自動手槍壹枝 │
│    │（槍枝管制編號：0000000000）                    │
├──┼────────────────────────┤
│ 2  │具殺傷力之改造仿BERETTA廠92FS型半自動手槍壹枝   │
│    │（槍枝管制編號：0000000000）                    │
├──┼────────────────────────┤
│ 3  │具殺傷力之改造仿COLT廠半自動手槍壹枝            │
│    │（槍枝管制編號：0000000000）                    │
├──┼────────────────────────┤
│ 4  │具殺傷力之改造仿COLT廠半自動手槍壹枝            │
│    │（槍枝管制編號：0000000000）                    │
├──┼────────────────────────┤
│ 5  │具殺傷力之改造仿COLT廠半自動手槍壹枝            │
│    │（槍枝管制編號：0000000000）                    │
├──┼────────────────────────┤
│ 6  │具殺傷力直徑約8.69ｍｍ土造子彈壹顆（業經試射不予│
│    │沒收）                                          │
├──┼────────────────────────┤
│ 7  │具殺傷力直徑約6.94ｍｍ土造子彈拾玖顆（其中陸顆業│
│    │經試射不予沒收）                                │
└──┴────────────────────────┘
附表五：扣案現金及汽車
┌──┬──────────────────────┐
│編號│ 扣    押    物    品    名    稱           │
├──┼──────────────────────┤
│ 1  │五十六萬元（臺中市○○○街一五九號前查扣）  │
├──┼──────────────────────┤
│ 2  │三百七十六萬一千五佰元中逾二百九十二萬部分（│
│    │臺中市○○○街一五九號四樓查扣）            │
│    │                                            │
├──┼──────────────────────┤
│ 3  │六十六萬五千元（彰化市○○路○段一七六巷八號│
│    │查扣）                                      │
├──┼──────────────────────┤
│ 4  │0000000號自用小客車壹部                     │
└──┴──────────────────────┘
附表六：與販賣無關
┌──┬──────────────────────┐
│編號│ 扣    押    物    品    名    稱           │
├──┼──────────────────────┤
│ 1  │安非他命吸食器壹組                          │
├──┼──────────────────────┤
│ 2  │注射針筒肆拾支                            │
├──┼──────────────────────┤
│ 3  │呼叫器壹個                                  │
├──┼──────────────────────┤
│ 4  │CDMA手機（大陸門號）壹支                    │
├──┼──────────────────────┤
│ 5  │SIEMENS手機（含SIM卡）00000000000支        │
├──┼──────────────────────┤
│ 6  │WIN11手機（含SIM卡）00000000000支          │
├──┼──────────────────────┤
│ 7  │AMOI手機（含SIM卡）00000000000支           │
├──┼──────────────────────┤
│ 8  │QANTECH手機（含SIM卡）00000000000支        │
├──┼──────────────────────┤
│ 9  │LV包壹個                                    │
├──┼──────────────────────┤
│ 10 │仿半自動手槍彈匣個                        │
├──┼──────────────────────┤
│ 11 │不具殺傷力直徑約8.69MM土造子彈伍拾陸顆      │
├──┼──────────────────────┤
│ 12 │不具殺傷力之金屬玩具彈殼拾顆                │
└──┴──────────────────────┘


司法院資訊處製作；財團法人民間司法改革基金會備份。
